- ✓ fontaineliza@gmail.com
- Nantes, France
- Remote Valencia
- +33 6 69 98 28 52

Informatique

Python

Algorithmie, nettoyage de données, visualisation (Pandas, NumPy, Matplotlib)

SOL

Modélisation, requêtes complexes, nettoyage de données

Power BI Desktop

Création de tableaux de bord interactifs, visualisation de données

Excel

Fonctions avancées, tableaux croisés dynamiques, automatisation avec VBA

VS Code

Data cleaning, analyse de données et algorithmes de machine learning

Compétences

Comptabilité

Gestion complète du cycle comptable, reporting mensuel et états financiers, maîtrise des procédures fiscales françaises et gestion des déclarations

Machine Learning

Régression, classification, clustering

Business Intelligence

Analyse et visualisation de données

Savoirs

Adaptabilité

Communication

Esprit d'équipe

Capacité d'apprentissage rapide

Langues

Anglais

C2 / Avancé

Espagnol

B2 / Intermédiaire

Réseaux sociaux

in LinkedIn Liza

GitHub Liza

Liza Fontaine

Data analyst Junior

En reconversion, passant de la comptabilité à l'analyse de données, je possède une grande capacité d'adaptation et une passion pour les nouveaux défis. Mon expérience en comptabilité m'a permis de développer une rigueur analytique et un souci du détail, des compétences que j'applique désormais à l'analyse de données. Motivé par la résolution de problèmes complexes et l'amélioration continue, je suis prêt à apporter mon expertise et mon enthousiasme à une équipe dynamique.

Expériences professionnelles

Data Analyst en formation

De février 2024 à juillet 2024 Wild Code School Nantes, France

Projet 1 : Nettoyage de Données et Visualisation

- Extraction et traitement des informations pertinentes pour répondre aux besoins d'un client avec des modèles réduits.
- Nettoyage et filtrage des données avec SQL.
- Visualisation des données avec Power Bl.

Projet 2 : Algorithmie Python, Nettoyage de Données et Streamlit

- Développement d'un système de recommandation de films basé sur une base de données IMDB.
- Exploration, nettoyage et formatage des données à l'aide des bibliothèques Python.
- Visualisation des données traitées via Power Bl.
- Création du système de recommandation à l'aide d'algorithmes de Machine Learning.
- Déploiement du livrable avec Streamlit.

♦ Trafic controleur - Visa de travail Australie

De janvier 2023 à novembre 2023 Traffic Force Australie

- Coordination de la circulation des véhicules pour assurer la sécurité et la fluidité des opérations.
- Consolidation de mon niveau en Anglais à travers différents postes, tout en découvrant la culture locale.

Responsable comptable - Remplacement congé maternité

De juin 2022 à décembre 2022 iAdvize Nantes, France

- Élaboration et analyse des rapports financiers mensuels, permettant à la direction de prendre des décisions éclairées.
- Préparation et consolidation des bilans semestriels pour la société mère et ses filiales internationales, assurant la conformité avec les normes IFRS.
- Supervision d'un employé pour améliorer ses compétences en comptabilité.
- Communication proactive avec des cabinets comptables internationaux, facilitant la coordination transfrontalière.

Responsable Comptable - Remplacement congé maternité

De novembre 2020 à avril 2021 iAdvize Nantes, France

- Élaboration et analyse des rapports financiers mensuels, permettant à la direction de prendre des décisions éclairées.
- Consolidation des bilans annuels pour les entités locales et internationales : assurer l'exactitude et la conformité avec les régulations comptables internationales.
- Coordination avec les partenaires internationaux, facilitant une clôture financière harmonisée pour les filiales étrangères.

Comptable générale

D'octobre 2018 à octobre 2020 Secom Nantes

- Gestion d'un portefeuille de 4 sociétés
- Clôtures mensuelles
- Bilan semestriel et annuel

Diplômes et Formations

Titre professionel Data Analyste

De février 2024 à juillet 2024 Wild Code School Nantes

Licence Droit, Economie et Gestion

De septembre 2012 à septembre 2013 CNAM Angers

BTS Comptabilité et Gestion des Organisations

De septembre 2010 à juin 2012 Lycée Saint Aubin La Salle Angers